da: Diætpræferencer: Alkoholfri; Mælkefri; Koffeinfri; Glutenfri; Halal; Højt proteinindhold; Keto; Kosher; Laktosefri; Lavt fedtindhold; Lavt natriumindhold; Dyrket på bjergsiderne i skyggen; Ingen tilføjet MSG; Ingen kunstige farver; Ingen kunstige smagsstoffer; Ingen kunstige sødestoffer; Ingen konserveringsmidler; Ingen GMO; Nøddefri; Økologisk; Paleo; Enkelt oprindelse; Sojafri; Sukkerfri; Vegansk; Vegetarisk; Fuldkorn; Andet
bg-BG: Диетични предпочитания: Без алкохол; Без млечни продукти; Без кофеин; Без глутен; Халал; Високо съдържание на протеини; Кето; Кошер; Без лактоза; Ниско съдържание на мазнини; Ниско съдържание на натрий; Отгледано на планинска сянка; Без добавен MSG; Без изкуствени оцветители; Без изкуствени аромати; Без изкуствени подсладители; Без консерванти; Без ГМО; Без ядки; Органичен; Палео; Единичен произход; Без соя; Без захар; Веган; Вегетариански; Пълнозърнест; Други
hu: Étrendre vonatkozó preferenciák: Alkoholmentes; Tejmentes; Koffeinmentes; Gluténmentes; Halal; Fehérjedús; Keto; Kóser; Laktózmentes; Zsírszegény; Nátriumszegény; Hegyen, árnyékos helyen termesztett növények; Nincs hozzáadott MSG; Nincsenek mesterséges színezékek; Nincsenek mesterséges aromák; Nincs mesterséges édesítőszerek; Nincsenek tartósítószerek; Nem génmódosított; Diómentes; Szerves; Paleo; Single origin; Szójamentes; Cukormentes; Vegán; Vegetáriánus; Teljes kiőrlésű; Egyéb
en: Dietary preferences: Alcohol-free; Dairy-free; Decaffeinated; Gluten-free; Halal; High protein; Keto; Kosher; Lactose-free; Low fat; Low sodium; Mountain shade grown; No added MSG; No artificial colors; No artificial flavors; No artificial sweeteners; No preservatives; Non-GMO; Nut-free; Organic; Paleo; Single origin; Soy-free; Sugar-free; Vegan; Vegetarian; Wholegrain; Other
pt-PT: Preferências alimentares: Sem álcool; Sem produtos lácteos; Descafeinado; Não tem glúten; Halal; Alto teor de proteína; Cetogénico; Kosher; Sem lactose; Baixo teor de gordura; Baixo teor de sódio; Cultivado à sombra; Sem MSG adicionado; Sem corantes artificiais; Sem aromas artificiais; Sem adoçantes artificiais; Sem conservantes; Sem OGM; Sem frutos de casca rija; Orgânico; Paleo; Origem única; Sem soja; Sem açúcar; Vegano; Vegetariano; Integral; Outro
hr-HR: Prehrambene preferencije: Bez alkohola; Bez mliječnih proizvoda; Bez kofeina; Bez glutena; Halal; Visoki udio bjelančevina; Keto; Kosher; Bez laktoze; Niska količina masnoća; Niska razina natrija; Uzgojeno u sjeni planine; Bez dodanog MSG-a; Bez umjetnih bojila; Bez umjetnih okusa; Bez umjetnih sladila; Bez konzervansa; Bez GMO-a; Bez orašastih plodova; Organsko; Paleo; Jedno mjesto porijekla; Bez soje; Bez šećera; Vegansko; Vegetarijansko; Cjelozrnato; Ostalo
de: Ernährungsgewohnheiten: Alkoholfrei; Milchfrei; Entkoffeiniert; Glutenfrei; Halal; Proteinreich; Keto; Koscher; Laktosefrei; Fettarm; Natriumarm; Bergschattenanbau; Ohne zugefügtes Mononatriumglutamat; Keine künstlichen Farbstoffe; Keine künstlichen Aromen; Keine künstlichen Süßstoffe; Keine Konservierungsstoffe; Nicht gentechnisch verändert; Ohne Nüsse; Bio; Paleo; Single Origin; Sojafrei; Zuckerfrei; Vegan; Vegetarisch; Vollkorn; Sonstiges
pl: Preferencje dietetyczne: Bezalkoholowy; Bezmleczny; Bezkofeinowy; Bezglutenowy; Halal; Wysokobiałkowa; Keto; Koszerna; Bez laktozy; Niskotłuszczowa; Niskosodowa; Uprawiana w górskim cieniu; Nie zawiera MSG; Bez sztucznych barwników; Bez sztucznych aromatów; Bez syntetycznych słodzików; Bez konserwantów; Bez GMO; Bez orzechów; Organiczna; Paleo; Pojedyncze pochodzenie; Bezsojowa; Bezcukrowa; Wegańska; Wegetariańska; Pełnoziarnisty; Pozostałe
fr: Préférences alimentaires: Sans alcool; Sans produits laitiers; Décaféiné; Sans gluten; Halal; Haute teneur en protéines; Keto; Kosher; Sans lactose; Faible en graisse; Faible en sodium; Cultivé à l'ombre; Aucun MSG ajouté; Sans colorants artificiels; Sans arômes artificiels; Sans édulcorants artificiels; Sans conservateurs; Sans OGM; Sans noix; Bio; Paléo; Origine unique; Sans soja; Sans sucre; Vegan; Végétarien; Grains entiers; Autre
cs: Informace o vhodnosti z hlediska dietních omezení: Bez alkoholu; Bez mléka; Bez kofeinu; Bez lepku; Halal; Vysoký obsah bílkovin; Keto; Košer; Bez laktózy; Nízkotučné; Nízký obsah sodíku; Pěstováno ve stínu hor; Bez přidaného glutamanu sodného; Bez umělých barviv; Bez umělých příchutí; Bez umělých sladidel; Bez konzervantů; Bez GMO; Bez ořechů; Organické; Paleo; Jeden původ; Bez sóji; Bez cukru; Veganské; Vegetariánské; Celozrnné; Jiné
ro-RO: Preferințe alimentare: Fără alcool; Fără lactate; Decofeinizat; Fără gluten; Halal; Bogat în proteine; Keto; Cușer; Fără lactoză; Conținut scăzut de grăsimi; Conținut scăzut de sodiu; Cultivată în umbra muntelui; Fără MSG adăugat; Fără coloranți artificiali; Fără arome artificiale; Fără îndulcitori artificiali; Fără conservanți; Fără OMG; Fără nuci; Organic; Paleo; Origine unică; Fără soia; Fără zahăr; Vegan; Vegetarian; Cereale integrale; Altele
ru: Особенности рациона: Без спирта; Без молока; Без кофеина; Без глютена; Халяль; Высокое содержание белка; Кето; Кошерный; Без лактозы; Низкое содержание жира; Низкое содержание натрия; Выращено в тени гор; Без добавления глутамата натрия; Без искусственных красителей; Без искусственных ароматизаторов; Без искусственных подсластителей; Без консервантов; Без ГМО; Без орехов; Органический; Палео; Моносорт; Без сои; Без сахара; Веганский; Вегетарианский; Цельнозерновой; Другое
es: Preferencias alimentarias: Sin alcohol; Sin lácteos; Descafeinado; Sin gluten; Halal; Alto en proteínas; Cetogénico; Kosher; Sin lactosa; Bajo en grasa; Bajo en sodio; Cultivado a la sombra de la montaña; Sin glutamato monosódico añadido; Sin colorantes artificiales; Sin sabores artificiales; Sin edulcorantes artificiales; Sin conservantes; No transgénico (Non-GMO); Sin frutos secos; Orgánico; Paleo; De origen único; Sin soja; Sin azúcar; Vegano; Vegetariano; Grano integral; Otros
zh-TW: 飲食偏好: 無酒精; 無乳製品; 不含咖啡因; 無麩質; 清真; 高蛋白; 酮; 猶太潔食; 無乳糖; 低脂; 低鈉; 山蔭栽培; 無添加味精; 無人工色素; 無人工香料; 無人工甜味劑; 無防腐劑; 非基改; 無堅果; 有機; 古人類; 單一產地; 無大豆; 無糖; 素食; 素食主義者; 全麥; 其他
ko: 선호 식단: 무알코올; 유제품 미함유; 디카페인; 글루텐프리; 할랄; 고단백; 키토; 코셔; 락토프리; 저지방; 저나트륨; 마운틴 셰이드 그로운; MSG 무첨가; 인공 색소 무첨가; 인공 향료 무첨가; 인공 감미료 무첨가; 무방부제; 비GMO; 견과류 미함유; 유기농; 구석기; 싱글 오리진; 대두 미함유; 무설탕; 비건; 채식주의자; 통곡물; 기타
sk-SK: Výživové preferencie: Bez alkoholu; Bez mlieka; Bez kofeínu; Bezlepkový; Halal; Vysoký obsah bielkovín; Keto; Kóšer; Bez laktózy; Nízky obsah tuku; Nízky obsah sodíka; Pestovaný v horskom tieni; Bez pridaného MSG; Bez umelých farbív; Žiadne umelé príchute; Bez umelých sladidiel; Bez konzervantov; Bez GMO; Bez orechov; Organický; Paleo; Jediný pôvod; Bez sóje; Bez cukru; Vegánsky; Vegetariánsky; Celozrnný; Iné
fi: Ruokavaliomieltymykset: Alkoholiton; Maidoton; Kofeiiniton; Gluteeniton; Halal; Korkeaproteiininen; Keto; Kosher; Laktoositon; Vähärasvainen; Vähänatriuminen; Kasvatettu vuoriston varjossa; Ei lisättyä MSG:tä; Ei keinotekoisia väriaineita; Ei keinotekoisia makuaineita; Ei keinotekoisia makeutusaineita; Ei säilöntäaineita; GMO-vapaa; Pähkinätön; Luomu; Paleo; Yksittäinen alkuperä; Soijaton; Sokeriton; Vegaani; Kasvissyöjä; Täysjyvä; Muu
sl-SI: Prehranske preference: Brez alkohola; Brez mlečnih izdelkov; Brez kofeina; Brez glutena; Halal; Visoka vsebnost beljakovin; Keto; Košer; Brez laktoze; Malo maščob; Nizka vsebnost natrija; Rast v gorski senci; Brez dodanega MSG; Brez umetnih barvil; Brez umetnih arom; Brez umetnih sladil; Brez konzervansov; Brez GSO; Brez oreščkov; Organski; Paleo; Single origin; Brez soje; Brez sladkorja; Vegansko; Vegetarijanska; Polnozrnate; Drugo
tr: Diyet Tercihleri: Alkolsüz; Süt ürünü içermez; Kafeinsiz; Glütensiz; Helal; Yüksek protein; Keto; Kaşer; Laktozsuz; Az yağlı; Düşük sodyum; Mountain shade grown; MSG içermez; Yapay renk içermez; Yapay aroma içermez; Yapay tatlandırıcı içermez; Koruyucu içermez; Non-GMO; Fındıksız; Organik; Paleo; Tek kökenli; Soya içermez; Şekersiz; Vegan; Vejetaryen; Tam tahıllı; Diğer
vi: Sở thích chế độ ăn uống: Không cồn; Không chứa sữa; Đã khử caffein; Không chứa gluten; Halal; Giàu đạm; Keto; Kosher; Không chứa Lactose; Ít béo; Ít muối; Trồng dưới bóng núi; Không thêm bột ngọt; Không có màu nhân tạo; Không có hương vị nhân tạo; Không có chất làm ngọt nhân tạo; Không chất bảo quản; Không biến đổi gen; Không có hạt; Hữu cơ; Paleo; Một nguồn gốc; Không có đậu nành; Không đường; Vegan; Người ăn chay; Ngũ cốc nguyên hạt; Khác
pt-BR: Preferências dietéticas: Não contém álcool; Não contém laticínios; Descafeinado; Sem glúten; Halal; Alto teor de proteínas; Cetogênica; Kosher; Não contém lactose; Baixo teor de gordura; Baixo teor de sódio; Cultivado à sombra; Não contém glutamato monossódico; Sem corantes artificiais; Não contém aromas artificiais; Não contém adoçantes artificiais; Não contém conservantes; Não contém transgênicos; Não contém nozes; Orgânico; Dieta paleolítica; Origem única; Não contém soja; Não contém açúcar; Vegano; Vegetariano; Grão integral; Outro
it: Esigenze alimentari: Senza alcol; Senza lattosio; Decaffeinato; Senza glutine; Halal; Alto contenuto di proteine; Keto; Kosher; Senza lattosio; Pochi grassi; Poco sodio; Coltivazioni all'ombra dei boschi; Senza glutammato; Senza coloranti artificiali; Senza aromi artificiali; Senza dolcificanti artificiali; Senza conservanti; Senza OGM; Senza arachidi; Biologico; Paleo; Single origin; Senza soia; Senza zucchero; Vegan; Vegetariana; Integrale; Altro
el: Διατροφικές προτιμήσεις: Χωρίς αλκοόλ; Χωρίς γαλακτοκομικά προϊόντα; Χωρίς καφεΐνη; Χωρίς γλουτένη; Χαλάλ; Πλούσια σε πρωτεΐνες; Κέτο; Κόσερ; Χωρίς λακτόζη; Χαμηλή σε λιπαρά; Χαμηλή σε νάτριο; Καλλιέργεια στη σκιά των βουνών; Χωρίς προσθήκη MSG; Χωρίς τεχνητές χρωστικές; Χωρίς τεχνητές αρωματικές ύλες; Χωρίς τεχνητά γλυκαντικά; Χωρίς συντηρητικά; Χωρίς ΓΤΟ; Χωρίς ξηρούς καρπούς; Βιολογική; Παλαιoλιθική διατροφή (Paleo); Αμιγούς προέλευσης; Χωρίς σόγια; Χωρίς ζάχαρη; Βίγκαν; Χορτοφαγική; Με προϊόντα ολικής αλέσεως; Άλλο
th: ความชอบอาหาร: ปราศจากแอลกอฮอล์; ปราศจากนม; ไม่มีคาเฟอีน; ปราศจากกลูเตน; ฮาลาล; โปรตีนสูง; คีโต; โคเชอร์; ปราศจากแลคโตส; ไขมันต่ำ; โซเดียมต่ำ; ปลูกใต้ร่มเงาภูเขา; ไม่ใส่ผงชูรส; ไม่มีสีสังเคราะห์; ไม่ใส่สารให้กลิ่นรสสังเคราะห์; ไม่ใส่สารให้ความหวานเทียม; ไม่ใส่สารกันบูด; Non-GMO; ปราศจากถั่ว; ออร์แกนิก; เพลีโอ; จากแหล่งเพาะปลูกเดียว; ปราศจากถั่วเหลือง; ปราศจากน้ำตาล; วีแกน; มังสวิรัติ; โฮลเกรน; อื่นๆ
lt-LT: Mitybos pageidavimai: Be alkoholio; Be pieno; Be kofeino; Be glitimo; Chalalinis; Didelis baltymų kiekis; Keto; Košerinis; Be laktozės; Mažai riebalų; Mažai natrio; Auginta kalnų šešėlyje; Be pridėtinių MSG; Be dirbtinių dažiklių; Be dirbtinių kvapiųjų medžiagų; Be dirbtinių saldiklių; Be konservantų; Be GMO; Be riešutų; Ekologiška; Paleo dieta; Vienos kilmės; Be sojų; Be cukraus; Veganiška; Vegetariška; Viso grūdo; Kita
nb: Kostholdspreferanser: Alkoholfri; Uten meieriprodukter; Koffeinfri; Glutenfri; Halal; Proteinrik; Keto; Kosher; Laktosefri; Lite fett; Lite natrium; Fjellskyggevokst; Ikke tilsatt MSG; Ingen kunstige farger; Ingen kunstig smakstilsetning; Ingen kunstige søtningsmidler; Ingen konserveringsmidler; Ikke-GMO; Nøttefri; Økologisk; Paleo; Enkelt opphav; Soyafri; Sukkerfri; Vegan; Vegetarisk; Fullkorn; Annen
ja: 食事の好み: アルコールフリー; 乳製品不使用; カフェインレス; グルテンフリー; ハラール; 高タンパク; ケト; コーシャー; ラクトースフリー; 低脂肪; 減塩; 山陰栽培; MSG無添加; 人工着色料不使用; 人工香料不使用; 人工甘味料不使用; 保存料不使用; Non-GMO (非遺伝子組み換え); ナッツフリー; オーガニック; パレオ; シングルオリジン; 大豆不使用; 砂糖不使用; ビーガン; ベジタリアン; ホールグレイン; その他
sv: Kostpreferenser: Alkoholfri; Mjölkfritt; Koffeinfri; Glutenfri; Halal; Hög protein; Keto; Kosher; Laktosfri; Låg fetthalt; Lågt natrium; Bergskugga växt; Inget tillsatt MSG; Inga konstgjorda färger; Inga konstgjorda smakämnen; Inga konstgjorda sötningsmedel; Inga konserveringsmedel; Icke-GMO; Nötfri; Organisk; Paleo; Enstaka ursprung; Sojafri; Sockerfri; Vegan; Vegetarisk; Fullkorn; Annat
nl: Dieetvoorkeuren: Alcoholvrij; Zuivelvrij; Cafeïnevrij; Glutenvrij; Halal; Hoog proteïnegehalte; Keto; Koosjer; Lactosevrij; Mager; Laag natriumgehalte; In bergschaduw gegroeid; Geen toegevoegde MSG; Geen kunstmatige kleuren; Geen kunstmatige smaakstoffen; Geen kunstmatige zoetstoffen; Geen conserveringsmiddelen; Non-GMO; Notenvrij; Biologisch; Paleo; Enkele oorsprong; Soja-vrij; Suikervrij; Vegan; Vegetarisch; Volkoren; Andere
zh-CN: 饮食偏好: 不含酒精; 不含乳制品; 不含咖啡因; 无麸质; 清真; 高蛋白; 酮; 犹太洁食; 无乳糖; 低脂; 低钠; 高山阴凉种植; 不添加味精; 无人工色素; 无人工香料; 不含人工甜味剂; 无防腐剂; 非转基因; 不含坚果; 有机; 原始饮食; 单一产地; 不含大豆; 无糖; 严格素食; 素食; 含全谷物; 其他